臺灣臺中地方法院刑事判決
110年度金簡上字第2號
上  訴  人
即  被  告  夏瑜君




選任辯護人  張佩君律師
上列上訴人即被告因洗錢防制法案件，不服本院豐原簡易庭民國
110年3月30日110年度豐金簡字第3號第一審判決（聲請簡易判決
處刑案號：110年度偵字第4156、6789號），提起上訴，及臺灣
嘉義地方檢察署移送併案審理（110年度偵字第9796號），本院
判決如下：
    主    文
原判決撤銷。
夏瑜君幫助犯洗錢防制法第十四條第一項之一般洗錢罪，處有期
徒刑叁月，併科罰金新臺幣肆萬元，罰金如易服勞役，以新臺幣
壹仟元折算壹日。
    犯罪事實
一、夏瑜君明知一般人在正常情況下，均得自行申辦金融帳戶領
    得存摺、金融卡使用，並無特定身分限制，若非欲隱匿個人
    身分、造成金流斷點，並無支付對價以租用他人帳戶之必要
    ，且邇來詐欺案件猖獗，多利用人頭帳戶以規避查緝，而金
    融帳戶攸關個人債信及資金調度，茍任意交付金融帳戶存摺
    、金融卡或網路銀行帳號及密碼予他人，該帳戶極易被利用
    作為詐欺犯罪及洗錢使用，在預見提供金融帳戶供他人使用
    ，可能遭他人利用於遂行詐欺取財之犯行，並造成金流斷點
    ，以掩飾或隱匿犯罪所得之來源、去向，而該詐欺取財、洗
    錢結果之發生並不違背自己本意之情況下，為賺取租借金融
    帳戶之報酬，竟基於幫助詐欺取財及幫助一般洗錢之不確定
    故意，於民國109年11月4日下午3時許，在臺中市○○區○○路0
    段000號「全家便利商店榮豐店」，將其申請之第一商業銀
    行豐原分行帳號00000000000號帳戶（下稱第一銀行帳戶）
    之金融卡密碼更改為詐欺集團指定之號碼後，以店到店之方
    式，寄至詐欺集團指定之全家便利商店（收件人：王志誠）
    。嗣王志誠所屬詐欺集團成員取得上開帳戶資料後，即與其
    他詐欺取財集團成員，基於共同意圖為自己或他人不法所有
    之詐欺取財犯意聯絡：分別以如附表所示之方式詐騙如附表
    所示之人，致附表所示之人分別陷於錯誤，而分別於如附表
    所示之時間，將如附表所示之金額匯款至夏瑜君所提供之上
    開銀行帳戶內，旋即遭提領，不詳詐欺之人即以該等方式造
    成金流斷點，掩飾或隱匿前開詐欺所得之來源、去向。嗣因
    附表所示之人匯款後發覺受騙而報警處理，始經警循線查悉
    上情。
二、案經江孟修訴由臺東縣警察局臺東分局、蕭友翔訴由臺中市
    政府警察局豐原分局報告臺灣臺中地方檢察署檢察官聲請簡
    易判決處刑；陳冠州訴由臺中市政府警察局豐原分局報告臺
    灣嘉義地方檢察署檢察官移送本院併案審理。
    理    由
壹、證據能力部分：
一、按刑事訴訟法第159條之5規定被告以外之人於審判外之陳述
    ，雖不符前4條之規定，而經當事人於審判程序同意作為證
    據，法院審酌該言詞陳述或書面陳述作成時之情況，認為適
    當者，亦得為證據。當事人、代理人或辯護人於法院調查證
    據時，知有第159條第1項不得為證據之情形，而未於言詞辯
    論終結前聲明異議者，視為有前項之同意，其立法意旨在於
    傳聞證據未經當事人之反對詰問予以核實，原則上先予排除
    ，惟若當事人已放棄詰問或未聲明異議，基於證據資料愈豐
    富，愈有助於真實發現之理念，且強化言詞辯論原則，法院
    自可承認該傳聞證據例外擁有證據能力。經查，檢察官、被
    告及辯護人對本院所引用之證據均表示沒有意見，同意作為
    證據使用（見金簡上卷第171頁），且迄至言詞辯論終結前
    亦未聲明異議（見金簡上卷第276至277頁），本院審酌該等
    證據之取得過程並無瑕疵，與本案待證事實間復具有相當之
    關聯性，以之為本案證據尚無不當，認得為本案之證據，是
    依刑事訴訟法第159條之5之規定，均有證據能力。
二、又傳聞法則乃對於被告以外之人於審判外之言詞或書面陳述
    而為之規範，本案判決以下所引用之非供述證據，無刑事訴
    訟法第159條第1項規定傳聞法則之適用，經本院於審理時依
    法踐行調查證據程序，檢察官、被告及辯護人均不爭執各該
    證據之證據能力，且與本案待證事實具有自然之關聯性，亦
    查無依法應排除其證據能力之情形，依法自得作為證據。
貳、認定犯罪事實所憑之證據及理由：
一、訊據被告夏瑜君雖坦承有將其申請之第一銀行帳號00000000
    000號帳戶之金融卡密碼更改為詐欺集團指定之號碼後，以
    店到店之方式，寄至詐欺集團指定之全家便利商店乙情，惟
    矢口否認有何幫助詐欺取財及幫助洗錢之犯行，辯稱：我 
    不認罪，我也是被害人，沒有幫助洗錢或是詐欺等語；辯護
    人亦為被告辯稱：被告社會歷練亦淺，被告當時在臉書看到
    徵才廣告，經對方告知係其帳戶租借給國泰證券股份有限公
    司，被告並有查證而確信對方是國泰證券公司人員，致遭詐
    騙集圑利用，此思慮未周與其主觀上預見及容任他人遂行不
    法行為，並無必然關連性，自不得遽予推論被告於交付本件
    銀行帳戶資料，對於上開帳戶將遭持以作為詐欺取財不法用
    途乙事，確已明知或可得而知，而具有幫助詐欺取財或幫助
    洗錢之不確定故意，且本件詐騙集團之車手遭到新北地檢署
    偵辦中，顯然被告報案並掛失金融卡之舉，已有效切斷詐騙
    集團之金流等語。經查：
(一)被告係於109年11月3日在社群網站Facebook看到徵才廣告 
    ，按照廣告上的指示加入對方的LINE帳號，與暱稱「筱筱」
    的LINE帳號使用者聯繫，而同意租借一組金融帳戶（包含提
    款卡)，雙方約定報酬是10天新臺幣(下同)1萬1000元，而依
    對方指示將其所有之第一銀行帳戶以便利商店店到店方式寄
    給對方，該帳戶隨即作為詐欺集團詐騙款項匯款使用，且附
    表所示被害人匯款後，隨即遭人提領等情，業據被告於警詢
    、偵查及審理時供述及坦承在卷（見偵6789卷第25至31頁、
    偵4156卷第11至16、105至107頁、金簡上卷第107至108頁）
    ，告訴人即證人江孟修、蕭友翔、陳冠州等人於警詢中證述
    明確(見偵4156卷第17至20頁、偵6789卷第33至35頁、警卷
    第7至11頁)，且有江孟修之內政部警政署反詐騙諮詢專線紀
    錄表、新北市政府警察局新店分局江陵派出所受理詐騙帳戶
    通報警示簡便格式表、金融機構聯防機制通報單、受理各類
    案件紀錄表、受理刑事案件報案三聯單、國泰世華銀行客戶
    交易明細表2紙、臺灣銀行網路銀行交易通知截圖、手機通
    聯記錄截圖、永豐銀行活期儲蓄存款帳戶存摺影本、第一商
    業銀行豐原分行110年5月23日一豐原字第00108號函附被告
    夏瑜君申設帳號00000000000號帳戶存摺存款客戶歷史交易
    明細表、跨行提款ATM機臺位址查詢、開戶申請書、ATM監視
    器畫面截圖、國泰商業銀行APP轉帳紀錄截圖、告訴人蕭友
    翔申設國泰世華銀行活期儲蓄存款存摺影本、屏東縣政府警
    察局屏東分局崇蘭派出所受理刑事案件報案三聯單、受理各
    類案件紀錄表、受理詐騙帳戶通報警示簡便格式表、金融機
    構聯防機制通報單、內政部警政署反詐騙諮詢專線紀錄表、
    國泰世華銀行帳號帳戶交易明細查詢、被告與LINE通訊軟體
    暱稱「筱筱」、「郁嵐 業務主管」對話紀錄、被告夏瑜君
    申設第一商業銀行帳號00000000000號帳戶開戶申請書、存
    摺存款客戶歷史交易明細表、告訴人陳冠州之雲林縣警察局
    虎尾分局虎尾派出所理受理案件證明單、受理各類案件紀錄
    表、内政部警政署反詐騙諮詢專線紀錄表、受理 詐騙帳戶
    通報警示簡便袼式表、金融機構聯防機制通報單、ATM交易
    明細表2份、第一商業銀行豐原分行110年7月22日一豐原字
    第00083號函暨檢附被告夏瑜君第一商業銀行帳號000000000
    00號帳戶開戶申請書、交易明細、ATM機臺編號明細在卷可
    稽（見偵4156號卷第21至22、25、29、33至37、41、47、51
    至81、89至91頁，偵6789卷第37至43、47至55、57至64、75
    、79至87頁，警卷第12至17、20、27至36頁），此部分事實
    應堪認定。
(二)被告及辯護人雖以前詞置辯，並提供與三重員警之LINE對話
    紀錄作為佐證，惟按刑法上之故意，分為直接故意（確定故
    意）與間接故意（不確定故意），行為人對於構成犯罪之事
    實，明知並有意使其發生者，為直接故意；行為人對於構成
    犯罪之事實，預見其發生而其發生並不違背其本意者，為間
    接故意。又幫助犯之成立，以行為人主觀上認識被幫助者正
    欲從事犯罪或係正在從事犯罪，且該犯罪有既遂之可能，而
    其行為足以幫助他人實現構成要件者，即具有幫助故意，並
    不以行為人確知被幫助者係犯何罪名為必要。再於金融機構
    開設帳戶，請領存摺及金融卡，係針對個人身分、社會信用
    ，而予以資金流通，具有強烈屬人性；而金融帳戶為個人理
    財工具，且金融存摺、金融卡亦事關個人財產權益保障，其
    專有性甚高，除非本人或與本人親密關係者，難認有何理由
    ，可自由流通使用該存摺，一般人均有妥為保管及防止他人
    任意使用的認識，縱使特殊情況，偶需交付他人使用，亦必
    深入瞭解用途及合理性，始予提供，且該等專有物品，如落
    入不明人士手中，而未加以闡明正常用途，極易被利用為與
    財產犯罪犯罪有關之工具，為吾人依一般生活認知，所易體
    察之常識。而有犯罪意圖者，非有正當理由，竟徵求他人提
    供帳戶，客觀上可預見其目的，係供為某筆資金存入後，再
    行領出之用，且該筆資金存入及提領過程，係有意隱瞞其流
    程及行為人身分曝光之用意，常人本於一般認知能力，均易
    瞭解。從而，如非為不法目的，衡情應無收受他人帳戶存摺
    、金融卡之理，是此等行為客觀上，顯屬可疑，而有為隱瞞
    某種作為流程及行為人身分曝光等不法意圖，應屬可見。又
    特定犯罪之正犯實行特定犯罪後，為掩飾、隱匿其犯罪所得
    財物之去向及所在，而令被害人將款項轉入其所持有、使用
    之他人金融帳戶，並由該特定犯罪正犯前往提領其犯罪所得
    款項得手，因已造成金流斷點，該當掩飾、隱匿之要件，該
    特定犯罪正犯自成立一般洗錢罪之正犯。如提供金融帳戶之
    行為人主觀上認識該帳戶可能作為對方收受、提領特定犯罪
    所得使用，對方提領後會產生遮斷金流以逃避國家追訴、處
    罰之效果，仍基於幫助之犯意，提供該帳戶之金融卡及密碼
    ，以利洗錢之實行，應論以一般洗錢罪之幫助犯（最高法院
    108年度台上字第3101號判決意旨參照）。查被告將其所有
    第一銀行帳戶寄給素未謀面之人，而容任該人及其轉手之不
    詳詐欺之人使用，作為詐騙如附表所示之告訴人等財物後匯
    款及提領之工具，嗣前開不詳詐欺之人為掩飾、隱匿其犯罪
    所得財物之去向及所在，而令如附表所示之告訴人分別將款
    項匯入被告所交付之上開帳戶，並旋於款項一匯入該帳戶後
    即派人將款項悉數提領，因而產生遮斷金流以逃避國家追訴
    、處罰之效果，係對他人遂行詐欺取財及一般洗錢之犯行資
    以助力。而被告為大學畢業，其對於金融機構帳戶之存摺、
    金融卡及相關密碼，理當知悉小心謹慎保管，且其非群離群
    索居之人，並無任何接觸相關媒體資訊之困難，對媒體、政
    府防範人頭帳戶之宣導，況其係將帳戶以租借之原因交付他
    人，以賺取租借帳戶之報酬，亦難諉為不知。雖被告未必對
    於收受帳戶犯罪者之犯罪手法、詐欺對象等內容知之甚詳，
    然以其智識程度，仍應可得預見上開帳戶有可能遭該不詳詐
    欺之人持以作為詐欺他人財物之工具使用及後續該詐欺之人
    為掩飾、隱匿贓款去向暨所在而將款項提領一空之洗錢行為
    ，卻仍執意提供，顯對上開帳戶供他人取得不法犯罪所得之
    用，亦不違反其本意，而有幫助詐欺取財及幫助一般洗錢犯
    行之不確定故意，至為灼然。
(三)按洗錢防制法第2條第2款之掩飾、隱匿行為，目的在遮掩、
    粉飾、隱藏、切斷特定犯罪所得與特定犯罪間之關聯性，須
    與欲掩飾、隱匿之特定犯罪所得間具有物理上接觸關係（事
    實接觸關係）。而提供金融帳戶提款卡及密碼供他人使用（
    即俗稱之人頭帳戶），嗣後被害人雖匯入款項，然此時之金
    流仍屬透明易查，尚未達到掩飾或隱匿特定犯罪所得之來源
    、去向及所在之金流斷點，惟若該款項遭提領後，即產生掩
    飾、隱匿之結果，即屬洗錢既遂行為(最高法院110 年度台
    上字第5900號刑事判決意旨參照)。經查，附表所示告訴人
    等匯款入被告所提供之金融帳戶後，隨即遭提領殆盡，此觀
    諸被告所有第一銀行帳號000-00000000號帳戶交易明細甚明
    (見偵4156卷第55頁)，依照前開見解，無論提領款項之人是
    否有再將款項以現金方式轉交或匯款之方式給予他人，或保
    有前開提領金額，均無礙詐欺款項匯入被告帳戶後被提領而
    產生金流斷點之結果，被告自已該當幫助洗錢既遂罪。次按
    當事人、代理人、辯護人或輔佐人聲請調查之證據，法院認
    為不必要者，得以裁定駁回之。下列情形，應認為不必要：
    一、不能調查者。二、與待證事實無重要關係者。三、待證
    事實已臻明瞭而無再調查之必要者。四、同一證據再行聲請
    者。刑事訴訟法第163條之2定有明文。被告及辯護人雖聲請
    向臺灣桃園地方檢察署函詢他案被告王昱權匯款的金流是否
    有製造金融斷點，以確認被告犯行究係既遂或未遂，然被告
    顯已構成幫助洗錢之既遂，已如前述，此不待函詢上開事項
    即已明瞭，是被告及辯護人所聲請調查之證據，顯無再調查
    之必要，而應依該條規定駁回，併此敘明。
(四)綜上所述，本案事證明確，被告上開幫助詐欺取財及幫助一
　　般洗錢等犯行均堪認定，俱應依法論科。
叁、論罪科刑及撤銷改判之理由：
一、按刑法上之幫助犯，係指以幫助之意思，對於正犯資以助力
    ，而未參與實施犯罪之行為者而言。被告基於幫助詐欺及幫
    助洗錢之不確定故意，出租上開第一銀行帳戶予不詳詐欺之
    人，供不詳詐欺之人作為詐欺告訴人等取得財物，再掩飾、
    隱匿犯罪所得、製造金流斷點之用，僅係參與犯罪構成要件
    以外之行為，在無證據證明被告係以正犯而非以幫助犯之犯
    意參與，或被告有參與詐騙告訴人等或提領贓款等詐欺取財
    、洗錢之犯罪構成要件之行為之情形下，應認其所為係幫助
    犯而非正犯之行為。是核被告所為，係犯刑法第30條第1項
    前段、第339條第1項之幫助詐欺取財罪，及刑法第30條第1
    項前段、洗錢防制法第14條第1項之幫助一般洗錢罪。
二、被告以同時提供上開第一銀行帳戶之一行為，幫助不詳詐欺
    之人遂行詐欺如附表所示之告訴人等3人，並掩飾或隱匿詐
    欺犯罪所得之來源、去向之洗錢犯行，乃以一行為同時觸犯
    多次幫助詐欺取財罪及幫助一般洗錢罪，為想像競合犯，應
    依刑法第55條規定從一重之幫助一般洗錢罪處斷。聲請簡易
    判決處刑意旨雖未敘及被告提供帳戶幫助詐欺告訴人陳冠州
    及此部分幫助一般洗錢之事實，惟被告此部分幫助詐欺取財
    及幫助一般洗錢犯行與前開已聲請簡易判決處刑之犯罪事實
    間，具想像競合犯之裁判上一罪關係，業如上述，為聲請簡
    易判決處刑效力所及，並經檢察官移送本院併案審理，本院
    自應一併予以審理，併此敘明。 
三、被告基於幫助之犯意而為一般洗錢犯行構成要件以外之行為
    ，為幫助犯，衡諸其犯罪情節，爰依刑法第30條第2項規定
    ，按正犯之刑減輕之。
四、原審以被告就如附表編號1至2所示部分之犯罪事證明確，予
    以論罪科刑，固非無見。惟查：
(一)臺灣嘉義地方檢察署檢察官移送併案如附表編號3所示之犯
    罪事實，係裁判上一罪之想像競合犯，業如前述，原審未及
    審酌併辦。
(二)按刑罰之量定，固屬法院自由裁量之職權行使，然刑事審判
    之量刑，在於實現刑罰權之分配的正義，故法院對科刑判決
    之被告量刑，應符合罪刑相當原則，使罰當其罪，以契合人
    民之法律感情，此所以刑法第57條明定科刑時應審酌一切情
    狀，尤應注意該條所列各款情形，以為科刑輕重之標準；刑
    之量定，乃實體法上賦予法院得為自由裁量之事項，法院行
    使此項職權時，自應受比例原則與平等原則等一般法律原則
    之支配；所稱之比例原則，指行使此項職權判斷時，須符合
    客觀上之適當性、相當性與必要性之價值要求，不得逾越此
    等特性之程度，用以維護其均衡；而所謂平等原則，非指一
    律齊頭之平等待遇，應從實質上加以客觀判斷，對相同之條
    件事實，始得為相同之處理，倘若條件事實有別，則應本乎
    正義理念，分別予以適度之處理，禁止恣意為之（最高法院
    92年度台上字第3268號、93年度台上字第2864號、95年度台
    上字第1779號判決要旨參照）。故事實審法院對於被告之量
    刑，雖屬自由裁量之事項，但並非概無法律性之拘束，即自
    由裁量權係於法律一定之外部性界限內，使法官具體選擇以
    為適當之處理，因此，在裁量時，應符合比例、平等及罪刑
    相當原則，並審酌刑法第57條所列各款情狀，分別情節，為
    被告量刑輕重之標準，使輕重得宜，罰當其罪，以契合社會
    之法律感情。查被告已於原審判決後，分別與告訴人江孟修
    、蕭友翔達成調解等情，有本院調解程序筆錄1紙在卷可參
    （見金簡上卷第199至200頁），又原審未及審酌被告提供帳
    戶致告訴人陳冠州受有損害之情形，可見被告犯罪量刑之基
    礎已有不同，應由本院管轄之第二審合議庭予以撤銷改判。
(三)爰依行為人責任為基礎，審酌被告明知金融帳戶管理之重要
    性，竟仍為賺取租借帳戶之利益，任意將之交付與他人，而
    造成他人金錢上之重大損害，顯見其法治觀念薄弱，除助長
    詐欺及洗錢犯罪之猖獗，敗壞社會風氣，並增加被害人尋求
    救濟及偵查犯罪之困難，所為殊值非難；且其否認犯行，尚
    未與告訴人陳冠州達成和解，並賠償其所受損害之犯後態度
    ；再參酌被告自陳之教育程度大學畢業、從事文書工作，已
    婚，有2個小孩，與家人同住，經濟狀況不佳等家庭生活暨
    經濟狀況（見金簡上卷第283頁）；兼衡被告本案之犯罪動
    機、手段、目的、犯罪所獲利益、所生危害及前科素行，被
    告前已與告訴人江孟修、蕭友翔達成調解，後另與告訴人陳
    冠州達成調解(見金簡上卷第311頁)等一切情狀，量處如主
    文所示之刑，並就併科罰金部分，諭知易服勞役之折算標準
    ，以資懲儆。
五、沒收部分：
(一)按犯罪所得部分，立法意旨係為預防犯罪，符合公平正義，
    契合任何人都不得保有犯罪所得之原則，遂將原刑法得沒收
    之規定，修正為應沒收之。然沒收犯罪所得之範圍，應僅以
    行為人實際因犯罪所獲得之利益為限，倘行為人並未因此分
    得利益，或缺乏證據證明行為人確實因犯罪而有所得，自不
    應憑空推估犯罪所得數額並予以宣告沒收，以免侵害行為人
    之固有財產權。是行為人是否因犯罪而有所得，且實際取得
    數目多寡，應由事實審法院審酌卷內人證、物證、書證等資
    料，依據證據法則，綜合研判認定之。查本案被告並未獲取
    任何報酬乙節，業據被告於警詢時供承在卷（見偵6789卷第
    29頁），本院復查無其他積極證據足認被告確有因本案犯行
    實際獲得何犯罪所得，故尚不生犯罪所得應予沒收之問題，
    附此敘明。
(二)次按洗錢防制法第18條第1項固規定「犯第14條之罪，其所
    移轉、變更、掩飾、隱匿、收受、取得、持有、使用之財物
    或財產上利益，沒收之；犯第15條之罪，其所收受、持有、
    使用之財物或財產上利益，亦同。」惟被告非實際上提領、
    取得贓款之人，並非洗錢防制法第14條第1項之正犯，自無
    上開條文適用，併此敘明。
(三)另就被告交付之上開帳戶等物，雖均為本案犯罪所用，惟上
    開物品單獨存在尚不具刑法上之非難性，就沒收制度所欲達
    成之社會防衛目的亦無任何助益，且上開帳戶業經列為警示
    帳戶，再遭被告或其他不法之人持以利用之可能性甚微，欠
    缺刑法上之重要性，為免耗費司法資源，爰參酌刑法第38條
    之2第2項規定，亦認無諭知沒收、追徵之必要，亦附此敘明
    。　　　
據上論斷，應依刑事訴訟法455條之1第1項、第3項、第369條第1
項前段、第364條、第299條第1項前段，洗錢防制法第14條第1項
，刑法第11條前段、第30條第1項前段、第2項、第339條第1項、
第55條、第42條第3項前段，刑法施行法第1條之1第1項，判決如
主文。
本案經檢察官顏偉哲聲請簡易判決處刑，檢察官蔡英俊移送併辦
，檢察官陳隆翔到庭執行職務。
中　　華　　民　　國　　111 　年　　 4　　月　　19　　日
                  刑事第二十庭  審判長法  官 游秀雯
　　　　　　　　　                    法  官 黃凡瑄
　　　　　　　　　                    法  官 郭勁宏
以上正本證明與原本無異。
不得上訴。
　　　　　　　　　　　　　　　　　　  書記官 黃昱程
中　　華　　民　　國　　111 　年　　 4　　月　　19　　日

附錄本案論罪科刑法條全文：
刑法第30條
幫助他人實行犯罪行為者，為幫助犯。雖他人不知幫助之情者，
亦同。
幫助犯之處罰，得按正犯之刑減輕之。

刑法第339條
意圖為自己或第三人不法之所有，以詐術使人將本人或第三人之
物交付者，處5年以下有期徒刑、拘役或科或併科50萬元以下罰
金。
以前項方法得財產上不法之利益或使第三人得之者，亦同。
前二項之未遂犯罰之。

洗錢防制法第14條
有第二條各款所列洗錢行為者，處7年以下有期徒刑，併科新臺
幣5百萬元以下罰金。
前項之未遂犯罰之。
前二項情形，不得科以超過其特定犯罪所定最重本刑之刑。

附表：
編號 被害人 詐騙方式 匯款時間 匯款金額 1 江孟修 於109年11月7日下午3時28分許，以電話向江孟修誆稱其在「亞果購物網站」之訂單有重複12筆，必須依指示至自動櫃員機操作以解除設定 109年11月7日晚間7時29分許 29989元    109年11月7日晚間7時37分許 29985元    109年11月7日晚間7時46分許 24989元    109年11月7日晚間7時51分許 15123元 2 蕭友翔 於109年11月8日晚上7時30分許，以電話向蕭友翔誆稱其在網路上購買洗衣球，因為系統問題導致作業疏失，必須依指示操作網路銀行以解除設定 109年11月8日晚間7時53分許 5123元 3 陳冠州 於109年11月8日晚上8時許，以電話向陳冠州佯稱係其前次網購之亞果網站商家，因其具有會員身份，將每月扣款1000元，需依指示辦理取消 109年11月8日晚間8時41分許 29989元    109年11月8日晚間8時59分許 29985元